【裁判字號】    97,裁,3512
【裁判日期】    970710
【裁判案由】    稅捐稽徵法
【裁判全文】
最  高  行  政  法  院  裁  定
                                      97年度裁字第3512號
上  訴  人  德惠太貿易有限公司
代  表  人  甲○○○
被 上訴 人  財政部臺灣省南區國稅局
代  表  人  乙○○
上列當事人間稅捐稽徵法事件，上訴人對於中華民國97年3月27
日高雄高等行政法院96年度訴字第961號判決，提起上訴，本院
裁定如下：
    主  文
上訴駁回。
上訴審訴訟費用由上訴人負擔。
    理  由
一、按對於高等行政法院判決之上訴，非以其違背法令為理由，
    不得為之，行政訴訟法第242條定有明文。依同法第243條第
    1項規定，判決不適用法規或適用不當者，為違背法令；而
    判決有同條第2項所列各款情形之一者，為當然違背法令。
    是當事人對於高等行政法院判決上訴，如依行政訴訟法第24
    3條第1項規定，以高等行政法院判決有不適用法規或適用不
    當為理由時，其上訴狀或理由書應有具體之指摘，並揭示該
    法規之條項或其內容；若係成文法以外之法則，應揭示該法
    則之旨趣；倘為司法院解釋或本院之判例，則應揭示該判解
    之字號或其內容。如以行政訴訟法第243條第2項所列各款情
    形為理由時，其上訴狀或理由書，應揭示合於該條項各款之
    事實。上訴狀或理由書如未依此項方法表明者，即難認為已
    對高等行政法院判決之違背法令有具體之指摘，其上訴自難
    認為合法。
二、上訴人為核定使用統一發票之營業人，於民國94年9月至95
    年2月間銷售貨物，銷售額合計新臺幣（下同）1億5,937萬
    7,500元（94年2,485萬7,143元、95年1億3,452萬0,357元）
    ，惟未依規定開立統一發票並申報銷售額繳納營業稅，逃漏
    營業稅796萬8,875元，經財政部國庫署、臺南市政府及被上
    訴人所屬臺南市分局共同查獲，移由被上訴人審理違章成立
    。惟因上訴人已於裁罰處分核定前補報補繳稅款（443萬2,0
    81元自累積留抵稅額扣抵，353萬6,794元自動補繳），並承
    認違章事實及承諾繳清罰鍰，且為1年內經第1次查獲，又經
    減除違章行為發生日起至查獲日止之累積留抵稅額4,432,08
    1元後之漏稅額僅3,536,794元，被上訴人乃依稅捐稽徵法第
    44條、營業稅法第51條第3款及行政罰法第24條規定，按銷
    售總額處5％罰鍰796萬8,875元。上訴人不服，循序提起本
    件行政訴訟。案經原審駁回其訴。上訴人對於高等行政法院
    判決上訴，雖以該判決違背法令為由，惟核其上訴理由狀所
    載內容，無非重述其在原審行政訴訟起訴狀之理由，或係以
    其一己對法律規定之誤解，任意指摘原審駁斥其主張之理由
    為不當，而未具體表明原判決所適用之法規確有如何違背法
    令之處，或有如何違背司法院解釋及本院判例，及有如何合
    於行政訴訟法第243條第2項所列各款之情形，難認為已對原
    判決之違背法令有具體之指摘。依首揭說明，其上訴自不合
    法，應予駁回。
三、據上論結，本件上訴為不合法，依行政訴訟法第249條第1項
    前段、第104條、民事訴訟法第95條、第78條，裁定如主文
    。
中    華    民    國    97    年    7     月    10    日
                    最高行政法院第二庭
                        審判長法官  高  啟  燦
                              法官  劉  介  中
                              法官  黃  合  文
                              法官  廖  宏  明
                              法官  楊  惠  欽
以  上  正  本  證  明  與  原  本  無  異
中    華    民    國    97    年    7     月    10    日
                              書記官  彭  秀  玲


司法院資訊處製作；財團法人民間司法改革基金會備份。
